臺灣花蓮地方法院刑事判決　　　　　　　　　　　　　九十三年度花易字第八九號
　　公　訴　人　臺灣花蓮地方法院檢察署檢察官
　　被　　　告　丁○○
　　選任辯護人　吳明益律師
右列被告因竊盜案件，經檢察官聲請以簡易判決處刑（九十三年度偵字第二八七號）
，本院認不宜適用簡易程序，而改依通常程序審理，茲判決如左：
    主  文
鐘金榮無罪。
    理  由
一、公訴意旨略以：被告丁○○曾因過失致死案件，經最高法院駁回上訴，判決應處
    有期徒刑六月，並於民國八十七年十二月一日執行徒刑完畢，竟仍不知悔悛，意
    圖為自己不法所有，明知裝設在告訴人甲○○所有，位於花蓮縣花蓮市○○路二
    四九巷七號住宅之鋁門窗十餘個，係證人丙○○（另為不起訴處分）向其訂購裝
    設，業已附合成為該住宅之部分，且告訴人甲○○已於九十二年五月十四日交付
    證人丙○○鋁門窗等裝配及購料款項，所有權已歸屬告訴人甲○○，非屬證人丙○○所有；竟以證人丙○○遲未給付鋁門窗之貨款予伊為由，於九十二年十月六
    日上午九時三十分許，乘告訴人甲○○在台北縣某處工作，不在家之機會，前往
    告訴人甲○○位於花蓮市前揭住宅處，不顧證人丙○○勸阻，竊取住宅內所有鋁
    門窗共計十餘個，因認被告涉有刑法第三百二十條第一項竊盜罪嫌云云。
二、按犯罪事實應依證據認定之，無證據不得認定其犯罪事實；又不能證明被告犯罪
    者，應諭知被告無罪之判決，刑事訴訟法第一百五十四條第二項、第三百零一條
    第一項分別定有明文。另動產竊盜罪之成立，以意圖為自己或第三人不法之所有
    ，竊取他人動產為構成要件，最高法院二十四年上字第三四八六號判例可資參照
    。
三、公訴人認被告丁○○涉有竊盜罪嫌，無非係以告訴人甲○○於警詢及偵查中之指
    述、證人即前往處理之員警陳聰榮、證人丙○○於偵查中之證詞及證人丙○○簽
    立之收據一份，且該鋁門窗所有權已移轉於告訴人，被告擅自拆卸自有不法所有
    之意圖為其主要論據。訊據被告固不否認於前揭時間、地點拆卸鋁門窗十餘個，
    惟堅決否認有何竊盜犯行，辯稱：伊受證人丙○○之委任，裝設十餘個鋁門窗於
    花蓮縣花蓮市○○路二四九巷七號房屋，惟迄九十二年十月間，證人丙○○尚未
    交付鋁門窗價款，伊於告知證人丙○○後才將所製作之鋁窗拆回等語，辯護人則
    以：該鋁門窗並未附合於告訴人前揭所有房屋之不動產，故告訴人尚未取得鋁門
    窗之所有權，且被告並無為自己或第三人不法所有之意圖等語置辯。
四、經查：
（一）告訴人甲○○於警詢及偵查中之指述及證人陳聰榮於偵查中之證詞，均足證明
      被告於九十二年十月六日上午九時三十分許，前往告訴人甲○○位於花蓮市○○路二四九巷七號房屋，拆卸住宅內鋁門窗十餘個之事實，此亦為被告於本院
      審理中所承認，然被告辯稱其並無為自己或第三人不法所有之意圖，而依前開
      告訴人指述及證人之證詞，實無從遽以認定被告拆卸鋁門窗之行為，即具備意
      圖為自己或第三人不法所有之意圖。
（二）證人丙○○於九十一年底，承包告訴人甲○○位於花蓮縣花蓮市○○路二四九
      巷七號房屋修繕、增建工程，其遂向被告訂製十餘扇鋁門窗，約定價金為新台
      幣（下同）十七萬餘元，嗣後乃由被告製作鋁門窗後裝設於前開房屋，證人丙○○並先後給付被告一萬五千元及三萬元，然因證人丙○○與告訴人之工程款
      項尚有糾紛，致其無法依約給付其餘鋁門窗價金予被告，被告於九十二年十月
      六日前數日催討證人丙○○付款未果，乃於同年月六日早上告知證人丙○○，
      因證人丙○○未給付鋁門窗價金，故欲前往上開房屋拆回鋁門窗，嗣後經證人
      丙○○開啟上開房屋大門後，被告遂入內將其所承製之鋁門窗十餘扇均拆下帶
      回等情，業據證人丙○○於警詢、偵訊中及本院審理中證述綦詳，另有承包房
      屋增建契約一份在卷為憑，堪信被告前開辯稱係因未取得鋁門窗價款，而取回
      自己承製之鋁門窗等語，為真實可採。可知被告拆卸鋁門窗之行為，主觀上係
      基於取回自己所有物品之目的，尚難認其有何為自己或第三人不法所有之意圖
      。
（三）公訴人雖認為被告縱未取得鋁門窗價金，亦應循民事程序解決，況鋁門窗業已
      由被告賣予證人丙○○，再由證人丙○○裝置於告訴人所有之房屋，其所有權
      已移轉於告訴人，被告仍執意拆除第三人所有鋁門窗並帶回店中，其主觀上自
      具備不法所有之意圖云云，然按本件鋁門窗雖已安置於告訴人房屋，然尚未經
      告訴人驗收，已據證人丙○○於本院審理中證述明確，況「動產因附合而為不
      動產之重要成分者，不動產所有人，取得動產所有權。」，民法第八百十一條
      定有明文，本件鋁門窗雖裝置於告訴人所有之房屋不動產上，該鋁門窗既仍可
      輕易拆卸取下，則其是否已與房屋附合，而屬不動產之重要成分，致告訴人因
      而取得鋁門窗所有權，實有疑義，自難期待被告知悉該鋁門窗所有權業已移轉
      於告訴人，而不得拆除之，此由被告告知證人丙○○因其未給付鋁門窗價款，
      故欲將鋁門窗拆回，益證被告主觀上仍認定其為該鋁門窗之所有權人，其拆卸
      鋁門窗之行為，係為減少自己之損失，應無侵害告訴人財產權而使自己不法獲
      得鋁門窗所有權之意思。故被告主觀上既欠缺為自己或第三人不法所有之意圖
      ，其拆卸鋁門窗之行為自尚與竊盜罪之構成要件有間。
（四）此外，丙○○簽立之收據一份，雖得證明告訴人業於九十二年五月十四日給付
      鋁門窗之價金與證人丙○○，然本件既係證人丙○○出面向被告訂製鋁門窗，
      被告亦係因債權人即證人丙○○未完全支付鋁門窗價金而拆卸之，已如前述，
      則縱告訴人已支付鋁門窗價金與證人丙○○，仍不改變被告未取得鋁門窗全部
      價金之事實，是亦難以上開證據證明被告有為自己或第三人不法所有之意圖。
（五）從而，依公訴人所提出之證據，只能證明被告確有拆除鋁門窗十餘個之行為，
      然尚無從認定被告有為自己或他人不法所有意圖，揆諸前揭說明，自不得認定
      被告有何竊盜犯行。此外，復查無其他積極證據足認被告有何竊盜犯行，被告
      之犯罪應屬不能證明，自應為無罪之諭知。
五、據上論結，應依刑事訴訟法第三百零一條第一項，判決如主文。
本案經檢察官乙○○到庭執行職務。
中      華      民      國    九十四     年    三       月      十五    日
                              臺灣花蓮地方法院刑事第二庭
                                  審判長法官  林  碧  玲
                                  法      官  陳  世  博
                                  法      官  俞  秀  美
右正本證明與原本無異。
如對本判決不服，應於送達後十日內，向本院提出上訴狀。（應抄附繕本）告訴人或
被害人如對於本判決不服者，應具備理由請求檢察官上訴，其上訴期間之計算係以檢
察官收受判決正本之日期為準。
                                  法院書記官
中      華      民      國    九十四     年    三       月      十五    日
